# Maxim Danilov

+43(681)207-44-776**✓** maxim@wpshop.at

in linkedin.com/in/danilovmy

github.com/danilovmy

Sprachen: Englisch und Deutsch fließend, Italienisch Grundkenntnisse, Muttersprache - Russisch

## ZUSAMMENFASSUNG

Ich bin seit 27 Jahren als Senior Developer und Softwarearchitekt tätig. Ich habe Teams geleitet, Startups ins Leben gerufen, auf Technologiekonferenzen gesprochen, tonnenweise Code geschrieben und geprüft und zu Open-Source beigetragen.

Suchende Positionen: Senior Python Developer, Team Lead.

Gewünschte Aufgaben und zukünftige Ziele: Sich zu einem Principal Software Engineer entwickeln, Softwareentwicklung leiten, mit Entwicklungsteams arbeiten, Teams betreuen, auf Konferenzen sprechen.

# Ausbildung

Moscow Power Engineering Institute - Diplom-Ingenieure im Electronics and Microelectronics.

## Kenntnisse und Erfahrungen

- Software-Entwicklung, 27 Jahre.
- Tech Mentoring und Code Coaching, 27 Jahre Arbeit mit Studenten, Mentees, Mitarbeitern.
- Arbeit mit SQL und No-SQL Datenbanken, 25 Jahre.
- Pyton/Django 9 Jahre, VueJs/NuxtJs 5 Jahre.
- **Teamleitung** 7 Jahre Erfahrung.

Zusätzliche Kenntnisse: DRF, Django-Admin, GeoDjango, FastAPI, Pydantic, Deno. Fresh, ReportLab, JavaScript, AWS, Offentliches Sprechen vor großem Publikum, bereit für Startup-Umgebung.

### Berufserfahrung

#### Berater, Senior Developer, 2023-2024, 0.5 Jahre

Arbeit mit Problemen der Architektur in diverse Python-Projekten. Asyncio, FastAPI, Django, AWS.

Inhaber, CTO, Technischer Leiter, Software-Architekt im wP soft GmbH 2020-2023, 3 Jahre Entwicklung Python-basierter Web-Lösungen und Microservices nach Bedarf. Python, Django, DRF, FastAPI, Vue.Js/Nuxt.Js, PostgreSQL, MySQL, ReportLab, nginx...

- Erstellung der E-Commerce- und Zeitabrechnungsplattformen von Grund auf und Aufbau eines PDF-Generator service als SaaS.
- Entwickler der Open-Source Python/Django Übersetzungsbibliothek: Django-TOF2.
- Aufbau eines Projektteams: 3 Entwickler, ein Designer und ein Praktikant.

Mitinhaber, Senior Software-Entwickler und Architekt im winePad.at 2015-2024, 7 Jahre Aufbau einer der größten technischen Datenbanken über Alkohol in Europa. Modular Monolith, Python, Django, DRF, ReportLab, BeautifulSoup4 (BS4), Elasticsearch, SQL/NoSQL, javascript, jQuery, Lighttpd...

- Entwickelte winePad.at von Grund auf zu einem erfolgreichen, ausgereiften Projekt mit über 800k Zeilen Code. Erstellte eine Roadmap für das Projekt und pflegte die Architektur.
- Autor von Software: PDF-Generator, Import-Export-System, Volltext-/Bildsuchlösung.
- Organisiert verknüpfungsmodule für Systeme: WooCommerce, Xenia, Supra, Bollichine.

Mitinhaber, CEO im Alpinbus GmbH, 2014-2016, 2 Jahre. Low-code platforms, Zapier, AWS. Mitinhaber, CTO im linguaXtrem GmbH, 2010-2013, 4 Jahre. PHP, JavaScript, Trados, MemoQ. CEO in Extra-service, 2006-2009, 3 Jahre. PHP, JavaScript.

Techniker im Siemens-Infineon-Labor, 1997-2006, 9 Jahre. Assembly, Fortran, C, Pascal. Software-Entwickler im AF Trans International, 1999-2004, 5 Jahre. VB, VBA, .NET, ODBC.